# 期后调整事项

提问人：今朝行走在大路 时间：2021-03-09 13:36:00
请教各位老师，在资产负债标日已经判决的诉讼，资产负债表日后又重新达成和解协议，和解协议能否作为期后调整事项的依据，还是应该作为债务重组计入新的会计年度

回答人：chenyiwei
达成和解协议是资产负债表日后新出现的情况，例如在执行过程中发现败诉一方没有足够的可供执行的财产等，这不属于在资产负债表日已存在的状态或情况，应属于资产负债表日后调整事项。
但另一方面，被审计单位作为胜诉一方，需要考虑的是能否根据判决确认相关债权和收益的问题。如果依据资产负债表日已存在的信息，已经能够合理预见到对方无力履行判决确定的义务，则基于谨慎考虑，应基于截至当日可获得的信息，谨慎地少确认或不确认相关债权和收益。